臺灣嘉義地方法院民事判決
110年度訴字第15號
原      告  何園  
            何信億
            何仕祥
            何滿琪
            何泓俊
            何玟蓁  住○○市○○區○○路000巷00弄00號四       
                 樓
            何聰任
            何慶山
            何慶林
            何素琴

            何香頓
            何建霆
            何素語
            何素碧
共      同
訴訟代理人  酈瀅鵑律師
被      告  何芊慧
            何冠霆
            何長艮
            何長旺
            何雅惠  住嘉義縣○○鄉○村○○村00鄰○○00                        ○000號
            何乃經
            何乃堅
            何紹瑛
            何如玉
            何宜珍
            何嘉勳
            何燈燦
            何博彥
            何彌亮
            何彌岑
            何鎔安
            何鎔仲
兼  共  同
訴訟代理人  何茂林
上列當事人間確認派下權存在事件，本院於民國110年8月10日言
詞辯論終結，判決如下：      
    主  文
原告之訴駁回。
訴訟費用由原告負擔。
    事實及理由
壹、程序方面：
    按確認法律關係之訴，非原告有即受確認判決之法律上利益
    者，不得提起之，民事訴訟法第247條第1項前段定有明文。
    又所謂即受確認判決之法律上利益，係指因法律關係之存否
    不明確，致原告在私法上之地位有受侵害之危險，而此項危
    險得以對於被告之確認判決除去之者而言（最高法院42年台
    上字第1031號裁判要旨參照）。經查，原告等主張其為被告
    祭祀公號何草（以下稱「系爭公號」）之派下員，惟為被告
    所否認，而兩造對原告究竟是否為系爭公號之派下員有所爭
    執，此部分影響關於原告對祀產之權利義務等，則原告是否
    為派下員，即與其等私法上之權利有關，原告以其私法上之
    地位有受侵害之危險，訴請確認原告對於系爭公號之派下權
    存在，有即受確認判決之法律上利益，合先敘明。
貳、實體方面：
一、原告方面：
㈠、原告何園等人為系爭公號之設立人何糖之子孫，具有派下員
    之身分，於民國107年9月間曾向嘉義縣民雄鄉公所申請核發
    祭祀公業派下全員證明書以申報祭祀公業，惟因被告何茂林
    亦向鄉公所申請核發系爭公號派下全員證明書，鄉公所爰依
    祭祀公業條例第10條第2項規定，命原告何園與被告何茂林
    協調，由其中一人申報，惟原告何園與被告何茂林申報之派
    下員名冊並不相同，被告等就何糖派下之成員，均不予承認
    。嗣被告又以何乃經為申報人向鄉公所申報祭祀公號何草派
    下全員名冊，經鄉公所以109年8月20日嘉民鄉民字第109001
    5586號公告徵求異議，原告等遂提出異議，被告何乃經並提
    出申復，原告等乃依祭祀公業條例第12條第3項提起本件確
    認訴訟。
㈡、原告之祖輩何糖於日據時代即設籍居住於「嘉義廳打貓東下
    堡松仔脚庄第二百五十八番地」（即系爭公號之（唯一）財
    產，民雄鄉松子腳段258地號土地，下稱「系爭土地」），
    是以何糖、及其子女何嘉斌、何嘉文、何騫、何市、甚至孫
    女何清快，在戶籍上均記載「世居」。而何糖之戶籍，除世
    居之記載外，亦僅記載行政區域調整、死因及何時死亡（卷
    一第213頁、第215頁、第216頁）。反觀被告等人提出關於
    何達其之戶籍，其上則記載「嘉義廳打貓南堡打貓街第百二
    十九番戶鄭福秋方、明治三十七年六月十日出寄留嘉義廳打
    貓南堡四百六十一番地、大正元年十一月三十日轉居」等語
    。何糖（民前27年出生）甚至較何達其（民國1年轉居）更
    早居住於系爭土地，且何達其轉居至系爭土地時，何糖亦已
    28歲，並無不能為設立人之情事。系爭土地陸續登記何達其
    、何賢等人為管理人，無非係因渠等有識字，而何糖一脈不
    識字而已，此由何達其之職業為醫生可證。依地域關係，以
    足證明何糖亦為系爭公號之派下。
㈣、參照系爭土地之使用現況可知，土地上建物之使用人，除被
    告何茂林係使用原證十一所示灰色框建物外，其餘部分均由
    何糖一脈使用，且依何糖與何達其居住於系爭土地之時點，
    以及同段257之1、之2（國有地）、與系爭土地大小觀之，
    絕無被告所稱何糖一脈是住在國有地，而後慢慢無權侵占至
    系爭土地之情。何糖（民國前27年出生）一脈原先即世居於
    系爭土地，何賢一脈則於明治29年（即民國前16年）相續原
    戶主之戶籍亦居住於系爭土地，其後何達其一脈乃轉居至系
    爭土地。「何達其、何賢、何糖」3人乃為設立人，設立系
    爭祭祀公號，其後何糖一脈人口漸增，何賢一脈轉居於他處
    ，何達其一脈亦如是。後隨測量儀器進步，乃發現何家祖厝
    一部分越界至257之1、257之2國有地，才會出現需要交租金
    承租之問題。何糖一脈即原告等為系爭公號之派下權人，否
    則難以說明何賢一脈原居住於此（至少早於何達其居住），
    卻要搬走，何糖一脈則繼續居住於原址未搬離？原告等14人
    並自幼即隨長輩參與系爭公號之祭祀，並非杜撰。除被告外
    ，百年來未有人對原告等主張無權占有系爭土地之事，究其
    原因，自係因何糖本即為系爭祭祀公號設立人，所以有居住
    於其上之權利。倘被告主張系爭號之設立人為何井及何瓦，
    自當就此有利之事實先負舉證責任。
㈤、原告等人因更換神主牌位，將牌位後族譜重新謄抄，其上記
    載第十一世祖至第十七世祖分別為：何冉成、何賢朴、何馬
    馨、何金春、何胡、何乞、何糖、何開等人（此部分相片為
    被告何慶林提供，第十七世祖為何開），有重新謄抄前、後
    族譜之照片等資料為證。其中第十三世祖何馬馨生有三子，
    分別為長子何金春、次子何金泉以及三子何金能，其中何金
    泉為被告等一脈之祖先，原告已前往親戚盧秀花家中時翻攝
    其祖先牌位照片可佐。兩造間最近共同血緣為第十三世祖何
    馬馨且均為何草之後代。原告亦翻尋家中舊照，其中有親人
    共同於系爭土地之祖厝公媽廳祭拜、嫁娶之生活照。
㈥、並聲明：1、確認原告等對「祭祀公號何草」之派下權存在。
    2、確認原告何園為「祭祀公號何草」向嘉義縣○○鄉○○○○○○○
    ○○○號何草」派下全員證明書之申報人。3、訴訟費用由被告
    連帶負擔。     
二、被告方面：
㈠、系爭公號於109年7月16日經派下現員過半數推舉被告何乃經
    為申報人，由被告何乃經向民雄鄉公所申請核發派下全員證
    明書，復民雄鄉公所依祭祀公業條例第11條、第12條之規定
    於同年8月20日公告並徵求異議，原告何園於9月15日提出異
    議，經被告何乃經依法申復之，原告遂依祭祀公業條例第12
    條規定提起本件訴訟。惟祭祀公業條例第12條第3項所定之
    訴訟類型，僅確認派下權及不動產所有權之訴二種，亦即原
    告何園於收受申復書，若仍有異議，僅得向法院提起確認派
    下權及不動產所有權之訴。原告聲明第二項請求「確認原告
    為『祭祀公號何草』向嘉義縣○○鄉○○○○○○○○○○號何草』派下全
    員證明書之申報人」部分，無法律上依據，顯無必要而欠缺
    即受確認判決之法律上利益，合先敘明。
㈡、系爭公號係由何井、何瓦二大房所共同設立，歷任管理人依
    序為「何井、何達其、何賢」，設立人何井為第一任管理人
    ，再由何井之長子何達其擔任第二任管理人，何達其過世後
    ，由設立人何瓦之長子何賢擔任第三任管理人，此有日治時
    期土地登記薄、土地臺帳可佐。原告稱系爭公號係「何糖、
    何達其、何賢」三人所設立云云，絕非事實，更是刻意將顯
    而易見之第一任管理人何井剔除，與土地登記相關資料完全
    不符。
㈢、依兩造之戶籍資料顯示，原告祖父何糖與系爭公號設立人何
    井、何瓦之後代子孫並無任何親屬關係；此外，何糖係明治
    18年生（民前27年），系爭公號第二任管理人何達其係明治
    2年生(民前43年），遠遠早何糖16年出生，何達其之前尚有
    何井擔任第一任管理人，當時何糖恐尚未出生，益徵原告祖
    父何糖絕非系爭公號設立人。再者，土地臺帳記載『祭祀公
    號何草、管理人：何井、明治38年「變更」管理人何達其』
    ，可知，系爭公號原管理人為何井，嗣明治38年「變更」管
    理人為何達其，歷任管理人依序為「何井、何達其、何賢」
    ，何賢為何瓦一脈子孫。又祭祀公業通常以多數人設立、管
    理人選任派下員為原則，並採輪流管理，則系爭公號符合多
    數人設立、輪流管理之常態事實。反觀，何糖一脈數十年來
    未有任何後代子孫擔任管理人，且未有任何證據證明何糖為
    系爭公號設立人，原告竟製作不實派下系統表，將系爭公號
    原管理人何井及何井眾多後代子孫排除在外、與土地臺帳有
    所扞格，是原告稱其先祖何糖為系爭公號設立人乙節云，絕
    非事實。至於原告辯稱何糖一脈不識字，故未擔任管理人云
    云，僅為原告置辯之詞。
㈣、原告等從未與何井、何瓦二人之後代子孫共同參與祭祀活動
    ，且系爭公號派下全員未曾於該地舉行過祭祀活動，原告所
    述參與公號祭祀活動云云，與事實不符。又原告於107年5月
    15日向民雄鄉公所申報文件之沿革記載『其祭祀活動地點設
    於「財團法人台灣省嘉義縣何大宗會」（又名何堂記）祠堂
    内』（址：嘉義縣○○鄉○○村○○00 號）。然而，何堂記係供奉
    何姓一世祖添河公、二世祖彥保公及三世祖種德公、溫樸公
    ，與系爭公號毫無關係。
㈤、系爭公號並無規約，依祭祀公業條例第4條之規定，祭祀公業
    派下員資格僅設立人及繼承其派下權之人始為派下員。從無
    依祖厝坐落地點、自幼長年居住之認定方式取得派下員資格
    者。原告何園住所之正身廳堂、正房及廚房等「原始主要建
    物」，係建造於國有財產署所有土地上（現今嘉義縣○○鄉○○
    ○段00000○○段00000地號土地），俟國有財產署清查土地發
    現遭占用，雙方始簽定國有基地租賃契約。其中，257之1地
    號土地，由原告何泓俊母親蘇英春承租、257-2地號土地由
    原告何信億、何仕祥、何滿琪、何玟蓁之母親謝妙卿承租，
    兩筆土地面積共 198平方公尺（約近60坪），與原告提出之
    房屋稅籍資料所示房屋面積差距不大。原告祖厝與系爭公號
    土地無關，僅比鄰關係。原告憑空捏造其祖父何糖為系爭公
    號設立人主張有派下權云云，其目的無非是企圖阻撓被告等
    18人完成祭祀公業之申報，進而長期霸占系爭公號土地。
㈥、退而言之，縱認原告之祖厝坐落系爭土地，仍無從據此證明
    原告先祖何糖為系爭公號設立人。原告自行繪製之土地現況
    圖（原證十一）中建物坐落位置與實際情形有所落差，且其
    中多筆建物為何糖一脈子孫、嗣後陸續無權增建。原告一脈
    傳至何糖後生了五男六女，因為人多勢眾，逐步侵占系爭土
    地，早期因系爭土地位處偏僻地區不值錢，歷任管理人又疏
    於管理。孰知何糖一脈子孫得寸進尺於民國69年間，被告何
    茂林父親何嘆死亡後不久即在被告祖厝前院内虎邊，違建磚
    造和鐵骨造房屋；民國73年間原告何香頓又在上方加蓋兩層
    樓高鴿舍、飼養賽鴿(鴿舍今已遷移，然房子仍未拆除）；
　　79年間原告何園家族又趁被告何茂林遷居嘉義市時，擅自在
    空地旁違建乙棟二層樓房屋。嗣民國101年12月被告何茂林
    返家辦理喪事時，祖厝前院已遭原告家族無權占用，僅留一
    狹窄通道，就連家母靈柩都難以推移，令人欲哭無淚。又原
    告何香頓、何建霆目前使用之土地，原係系爭公號第三任管
    理人何賢及其長子何鏞居住，何鏞於民國46年仍設籍於該地
    ，迄民國49年始遷出。原告自行繪製之土地現況圖，充其量
    只能證明何糖一脈因子孫眾多，嗣後陸續占用系爭土地，並
    無法證明何糖為系爭公號設立人。
㈦、原告提出近期重新謄寫之神主牌位及前、後族譜，為臨訟捏
    造並不可信。祖譜中第十一世祖至第十三世祖(何冉成、何
    賢朴、何馬馨）非原告先祖，茲說明如下：
 1、原告祖厝原始公廳之神主牌位（原證五）是自第十四祖何金
    春開始記載，然原告何慶林提供其先父何開分火謄出之神主
    牌位竟比祖厝公廳公媽龕超前記載有第十一世、第十二世、
    第十三世祖名諱，顯悖於常理。
 2、原告神主牌位之安座年月日為癸巳年葭月（按：民國 102年
    12月），神主牌位之外板（即紅色牌位）與内板（即木頭色
    牌位），毛筆墨水色澤、字跡、字體大小雷同，然「祖考名
    何公草觀」毛筆色澤卻較102年字體墨水深，墨水顏色亦未
    因時間褪色，且字體較大，種種跡象，益徵「祖考名何公草
    觀」為近期書寫。
 3、原告之新、舊族譜，不論内容、字跡、格式完全一樣，甚至
    第十五世祖書寫錯誤、用劃線刪除謄寫「姓娘葉氏」也是一
    樣，試問：倘重新謄抄舊族譜，豈能新、舊族譜字跡、文字
    位置、書窵錯誤以橫線刪除一模一檨？
 4、原告稱其第十三世祖何馬馨生有長子何金春、次子何金泉、
    三子何金能，原告等為何金春一支、被告等為何金泉一支云
    云，卻未見原告提出任何證據證明此部分為真實。
 5、被告何茂林自幼常聽家族長輩及鄰居耆老口述：「何糖之父
    親何乞，是溪口庄厝仔人(按:現今嘉義縣溪口鄉本厝村），
    因何湖早逝，何乞始入赘何湖之妻何媽葉氏，伊係從溪口庄
    厝仔遷移而來，之後始生何糖。」等語。參之原告歷代祖先
    牌位，有二位笫十五世祖(何湖、何乞）、妻均是「姓娘葉
    氏」、卒年均同，益徵何乞是何湖死後，入贅於何湖之遺孀
    。從此溯源可知，原告等與被告間並無血緣關係。
㈧、並聲明：原告之訴駁回。訴訟費用由原告負擔。
三、本院得心證之理由：本件兩造爭點在於：原告是否為系爭公
    號之派下員？而原告是否為派下員，應由其先祖「何糖」是
    否為系爭公號設立人判斷。說明如下：
㈠、按祭祀公業係屬派下全體公同共有祀產之總稱，其派下資格
    之認定，應以該祭祀公業之設立人及享有該設立人派下權之
    繼承人為限。又派下權之取得原因有二，即原始取得與繼承
    取得，凡祭祀公業之設立人全員均有派下權，為原始取得，
    公業設立人之繼承人，因設立人之死亡，而取得派下權者，
    為繼承取得；祭祀公業之設立必有設立人，設立人及其子孫
    為派下，其他均不得為派下，至享祀人僅係祭祀公業所祭祀
    之祖先，並非公業之所有權人，故凡非公業之設立人或享有
    該設立人派下權之繼承人，縱為享祀人之後裔，仍無派下權
    可言（最高法院74年度台上字第2780號判決意旨足參）。
㈡、若主張其為祭祀公業設立人之子孫而為其派下員者，依民事
    訴訟法第277條所定舉證責任分配原則，應就祭祀公業之設
    立人究為何人及其確為該設立人之繼承人之事實，舉證以實
    其說。又民事訴訟係由原告主張權利，應由原告負舉證之責
    ，若原告先不能舉證，以證明自己主張之事實為真實，則被
    告就其抗辯事實即令不能舉證，或其所舉證上有疵累，亦應
    駁回原告之請求。
㈢、原告主張系爭公號之設立人為「何達其、何賢、何糖」三人
    乙節，未能提出相關之系爭土地登記資料或規約為證。系爭
    公號之財產即系爭土地（日治時期登記為「嘉義廳打貓東下
    堡松仔脚庄第二百五十八番地」）登記為祭祀公號何草所有
    ，歷任管理人為依序為「何井、何達其、何賢」，有嘉義縣
    大林地政事務所110年1月18日嘉林地登字第1100000168號函
    附土地手抄謄本及異動索引、被告何乃經向民雄鄉公所申請
    核發派下全員證明書時提供之土地臺帳可查（見卷○000-000
    頁、第313頁）。按「台灣之土地原未經登記，源自日據時
    期，依明治31年（1898年）7月10日發布、同年8月1日開始
    施行之律令第十四號「台灣土地調查規則」，開始申告、查
    定、裁決而確定，即由依該規則組織而成的地方調查委員會
    ，對查定目的的土地，以主張所有權者申告屬自己所有之事
    實為基礎，進行實地調查，參酌憑證文件及其他資料進行精
    確的調查，以此查定其所有權之範圍，對查定不服者，則向
    高等調查委員會申請，裁決查定允當與否。嗣依明治38年（
    1905年）5月25日律令第三號（同年7月1日開始施行）之「
    台灣土地登記規則」，開始登記。於此之前，台灣土地物權
    ，純粹依習慣。」（最高法院103年度台上字第 1898號民事
    判決參照）是土地臺帳堪認自該時起設置。觀之被告提出之
    系爭二五八番地日據時期臺帳影本，系爭地號明治年間辦理
    登記時，登記業主為「祭祀公業何草、管理人何井」、嗣於
    明治38年變更管理人為「何達其」，最後登記管理人為「何
    賢」，「何賢」之資料並載入光復後土地總登記之手抄謄本
    中。又祭祀公業管理人之資格，習慣上並無限制，但通常以
    選任派下擔任管理人為原則。從土地登記資料上，完全無法
    看出原告主張「何糖」亦為系爭公號設立人一事之依據為何
    。
㈣、從土地登記資料所示，系爭土地之第一任管理者為何井，可
    見系爭公號至遲於何井生存期間已然設立。縱然依上所述，
    日治時期土地調查及登記是從明治31年至38年間開始展開，
    於明治38年登記時何達其已就任管理人，然其仍確實陳報前
    一任管理人為「何井」並詳載於土地臺帳上。雖因年代久遠
    無法查知何井之戶籍資料，然第二任管理人何達其為何井之
    子，第三任管理人何賢為何瓦之子，則有戶籍資料可證（見
    本院地373至377頁）。被告抗辯系爭公號由何井、何瓦共同
    設立，何井首先擔任管理人，次由其子何達其任之，何達其
    隱居後由何瓦之子何賢任之，與土地登記資料完全相符。反
    之，原告一再主張設立人為「何達其、何賢、何糖」，就與
    土地登記資料所示不符。
㈤、再者，何達其為民前43年生（西元1869年），何糖為民前27
    年（西元1885年）生，何達其於明治38年（西元1905年）接
    任公號管理人時，何糖年僅20歲（何達其36歲），何達其又
    非系爭公號第一任管理人，第一任管理人為何井。何井為何
    達其之父，必然生於何糖之前。則何井擔任管理人時何糖恐
    仍年幼或未出生，怎可能成為設立人？又系爭公號是明治38
    年日本政府辦理土地登記時方才設立之可能性極低，應是在
    此之前早已設立，斯時補行土地登記之可能性明顯較高。明
    治38年間何糖僅20歲，在此之前如何有能力與何達其、何賢
    共同出資設立系爭公號？原告主張「何達其、何賢、何糖」
    同為公號設立人云云，顯不合理。
㈥、又何達其之父為何井、何賢之父為何瓦、何糖之父則為何乞
    ，此部分均有戶籍登記資料可查，並為兩造所不爭執。又因
    年代久遠，無法查知上一輩中何井、何瓦、何乞之戶籍而得
    知其等之生父，故從現有戶籍資料中，完全無法看出原告所
    主張之設立人「何達其、何賢、何糖」3人間有親屬關係存
    在。原告雖提出神主牌位及牌位後族譜照片主張兩造間共同
    先祖為第十三世祖何馬馨云云，被告等則否認上開資料之真
    實性（見卷二第15-29頁）。依原告提出之祖譜所載各代祖
    先之生足年月，可發現以下不合理情事：1、第十四世祖何
    金春記載生於道光庚辰年，然道光年號中並無庚辰年。2、
    第十五世祖何湖記載生於同治丙辰年，然同治年號中並無丙
    辰年。3、第十五世祖有何湖、何瓦二位，配偶同為「姓娘
    葉氏」足年相同、姓氏相同、出生日月相同，應為同一人，
    生辰年份其一載為「同治庚申年」、一載為「明治壬申年」
    ，然同治年號中並無庚申年。4、第十五世祖何乞之配偶姓
    娘葉氏如確為明治壬申年出生（即西元1872年生），而第十
    六世祖何糖為乙酉年生（即西元1885年生），何糖與生母僅
    相差13歲，是否合於常情？以上疑點，令人懷疑原告所提祖
    譜之可信性。況兩造間縱使如原告主張往前追溯至第十三世
    何馬馨為共同先祖，實與推論何糖為系爭公號設立人一事，
    無直接關係。假設原告此部分主張為真實，依原告祖譜從第
    十三世何馬馨算至第十六世何糖止已隔三代之遙，原告主張
    之設立人「何糖、何達其、何賢」間之親屬關係則至少六親
    等以上（民法第968條後段規定：「旁系血親，從己身數至
    同源之直系血親，再由同源之直系血親，數至與之計算親等
    之血親，以其總世數為親等之數。」），自何馬馨以下六等
    親之血親人數當時應已眾多，何以僅其中「何達其、何賢、
    何糖」3人共同設立系爭公號？何達其為何不與胞弟何文聰
    等人、何賢未何不與胞弟何崇霖等人共同設立，反而與血緣
    關係甚遠之何糖共同設立？
㈦、原告另主張系爭土地上之建物（使用現況），除其中一筆為
    被告何茂林所有外，其餘均為何糖一脈使用云云，並提出空
    照圖為證（見卷二第59頁）；被告則抗辯如前所述（詳被告
    方面㈤、㈥之記載）。然而占用祀產即系爭土地者，是否必然
    為派下員？如原告所主張設立人「何糖、何達其、何賢」乙
    節屬實，目前占用系爭土地之被告何茂林，根本非上述設立
    人之繼承人（何茂林之父親何崇麟，何崇麟與何賢之父親同
    為何瓦），為何一樣占用土地？可見占用土地之人未必是派
    下員，未占用土地之人也未必不是派下員，不能僅從土地占
    用的現況來推論公業的設立人或派下員。再者，與系爭土地
    相鄰之同段257之1地號土地，由原告何泓俊母親蘇英春承租
    、257之2地號土地由原告何信億、何仕祥、何滿琪、何玟蓁
    之母親謝妙卿承租，有土地登記謄本、地籍圖（見卷一第40
    8至415頁）、財政部國有財產署南區分署嘉義辦事處110年4
    月16日、同年6月9日回函及公有基地租賃契約書（見卷一第
    389至391頁、卷二第67至71頁）為證。不能排除原告先祖占
    用上開國有地後，因系爭公號土地空曠無人實際管理，進而
    逐步在系爭土地上興建建物佔有使用之可能。被告亦提出反
    證證明原告主張之建物有多筆為嗣後陸續興建，並非百年老
    屋、祖厝或祠堂，有現場照片可查（卷二第150頁）。依原
    告提出之房屋稅籍證明亦載「松子腳7號房屋」房屋起課年
    月均為57年，其中稅籍編號0000000000，納稅義務人記載「
    何『糖』管理人：何嘉彬」，稅籍編號000000000，納稅義務
    人記載「何園」，均難認與系爭祭祀公號「何草」有何關係
    。
㈧、參之嘉義縣○○鄉○○000○0○00○○○○○○號之所有申報資料中（為
    光碟一片，其中戶籍資料已見於本院108年訴字第617號卷內
    ，故未重複列印全部資料），日據時期戶籍手抄資料可以發
    現：何達其之胞弟何文聰、何文陣等，何賢之胞弟何崇霖等
    均設籍於「嘉義廳打貓東下堡松仔脚庄第二百五十八番地」
    即系爭土地上。原告所主張之設立人若以設籍或世居於系爭
    土地為依據，何以上開人等非原告主張之公號設立人？更可
    見原告主張系爭公號由「何達其、何賢、何糖」設立乙節，
    邏輯上顯有錯謬，難採信為真實。
四、綜上所述，原告主張何糖為系爭公號設立人乙節，並無證據
    可以證明為真實，原告等雖為何糖之繼承人（或再轉繼承人
    ），亦無成為系爭公號派下員之可能。是原告請求確認其等
    對系爭公號派下權存在，為無理由。原告聲明第二項請求確
    認原告何園為系爭公號派下全員證明書之申報人乙節，不僅
    此部分無法透過民事確定判決予以排除，且原告已無法證明
    其等為派下員，如何可能確認原告何園為申報人？此部分之
    主張亦無理由。原告之訴，均應予駁回。
五、又本件事證已臻明確，兩造其餘主張、抗辯及所用之攻擊、
    防禦方法，核與本判決之結果不生影響，爰不一一論述，附
    此敘明。
六、據上論結，本件原告之訴為無理由，依民事訴訟法第78條、
    第85條第1 項，判決如主文。
中　　華　　民　　國　　110 　年　　8 　　月　　17　　日
                  民事第一庭法　官　洪嘉蘭   
以上正本係照原本作成。
如對本判決上訴須於判決送達後20日內向本院提出上訴狀。
如委任律師提起上訴者，應一併繳納上訴審裁判費。 
中　　華　　民　　國　　110 　年　　8 　　月　　17　　日
                            書記官　林秀惠